Minutes et répertoires du notaire Antoine I BELOT, 2 janvier 1683 - 3 avril 1710 (étude II)
Archives nationales
- Minutes de Antoine I BELOT, janvier 1683 - juillet 1710; MC/ET/II/282 - MC/ET/II/365
  - Minutes. 1710, janvier - 1710, juillet, janvier 1710 - juillet 1710; MC/ET/II/365
    - Lemaire (Rodolphe) marchand verrier fayencier de la maison du Roi rue Saint-Martin feu § acte de sa veuve, 7 février 1710; MC/ET/II/365
      Lemaire, Rodolphe
    - Quittance par Nicolas Liévain à Denis Causse, bourgeois de Paris, demeurant rue Neuve-Saint-Lambert, de 133 livres 10 sols payées par ledit Causse en l'acquit de l'évêque d'Arras et de la succession de Claude de Sève, veuve d'Antoine Girard, comte de Villetaneuse, pour les frais et dépens faits au Châtelet et au parlement à l'occasion d'un procès qu'il y eut entre ledit Liévain, l'évêque d'Arras, la comtesse de Villetaneuse et les époux Beaubourg; ledit Causse s'était obligé personnellement à payer ces frais et dépens en vertu d''un écrit du 30 août 1706'., 20 février 1710; MC/ET/II/365
    - Testament de Laurence Allou, fille majeure, rue de la Heaumerie, 21 février 1710; MC/ET/II/365
      testament; Heaumerie (rue de la); Allou, Laurence
    - Contrat de mariage entre Edme-Louis Ayrault, avocat au parlement, rue Pierre Sarrazin et Marie-Madeleine Bourdon, fille de Nicolas Bourdon (décédé), marchand bourgeois de Paris, porte Saint-Jacques, 2 mars 1710; MC/ET/II/365
      contrat de mariage; Pierre-Sarrazin (rue); Saint-Jacques (porte); Ayrault, Edme-Louis; Bourdon, Marie-Madeleine; Bourdon, Nicolas; avocat au parlement (Ancien Régime); commerçant
    - Testament de Laurence Allou, fille majeure, rue de la Heaumerie, 3 mars 1710; MC/ET/II/365
    - Hersant (Christophe) coffretier malletier du Roi § acte de sa veuve, 7 mars 1710; MC/ET/II/365
      Hersant, Christophe
    - Inventaire après décès de Mathieu Delaporte, bourgeois de Paris, rue de Clery, époux de Marie-Françoise Gendre, 11 mars 1710; MC/ET/II/365
      inventaire après décès; Cléry (rue de); Delaporte, Mathieu; Gendre, Marie-Françoise
    - Bouton (sieur) maître serrurier § mentionné dans une reconnaissance du compte, 21 mars 1710; MC/ET/II/365
      reconnaissance
    - Contrat de mariage entre Pierre-Jean Gardenquy, soldat au régiment des gardes du corps, rue du Bout-du-Monde et Françoise Rousseau, fille de François-Charles Rousseau, soldat aux gardes françaises, rue du Bout-du-Monde, 9 juin 1710; MC/ET/II/365
      contrat de mariage; Bout-du-Monde (rue du); Gardenquy, Pierre-Jean; Rousseau, Françoise; Rousseau, François-Charles; officier de la maison militaire du roi (Ancien Régime)
    - Porcheron (Charles), maître menuisier § sa veuve présente au mariage, 9 juin 1710; MC/ET/II/365
      contrat de mariage; Porcheron, Charles
    - Inventaire après décès de Geneviève Billard, rue Aubry-le-Boucher, épouse de Thomas Duchesne, l'un des vingt-quatre violons de la chambre du roy, 18 juin 1710; MC/ET/II/365
      inventaire après décès; Aubry-le-Boucher (rue); Billard, Geneviève; Duchesne, Thomas
    - Contrat de mariage entre Louis Polle, avocat au parlement, rue de la Tisseranderie et Marie-Madeleine-Fursie Vignon, fille de Paul Vignon (décédé), conseiller du roi, contrôleur au grenier à sel de Lagny, rue de la Grande-Truanderie, 21 juin 1710; MC/ET/II/365
      contrat de mariage; Tixeranderie (rue de la); Grande-Truanderie (rue de la); Polle, Louis; Vignon, Marie-Madeleine-Fursie; Vignon, Paul; avocat au parlement (Ancien Régime)
    - Inventaire après décès de Jacques Leroux, blanchisseur, rue Saint-Dominique, époux de Catherine Cornu, 2 juillet 1710; MC/ET/II/365
      inventaire après décès; Saint-Dominique (rue); Leroux, Jacques; Cornu, Catherine; teinturier blanchisseur
    - Boucher (Jacques) maître fondeur; oncle du marie J. Buvier, 2 juillet 1710; MC/ET/II/365
      Boucher, Jacques
    - Renonciation par la fille de Thomas Duchesne, l’un des 24 violons du roi, Anne Duchesne, femme de Nicolas Prévost, bourgeois de Paris, à la succession de sa mère., 23 juillet 1710; MC/ET/II/365
      musicien; Duchesne, Thomas; renonciation; Duchesne, Anne; Prevost, Nicolas
    - Mariage entre Jacques BUVIER, maître de danse, rue des Arcis, fils de défunts Pierre BUVIER, vigneron à Verneuil-sur-Oise, et Antoine BOUCHER, et Anne de BACHELLERIE. Parmi les témoins, Jacques MARCADE, maître à danser., 27 juillet 1710; MC/ET/II/365
      Musique XVIIIe siècle, danseurs (1.088 actes), par Madeleine Jurgens, Mireille Rambaud, Valérie Brousselle, 1963, 1984-1996. Le fichier a été traité pour la partie 'danseurs'.(fichier papier entièrement dématérialisé; voir contexte dans le Plan d’orientation général - Notaires de Paris, guides thématiques du Minutier).
      Date de création de la notice: 2005
      contrat de mariage; Arcis (rue des); Verneuil-en-Halatte (Oise); Buvier, Jacques; Buvier, Pierre; Boucher, Antoine; Bachellerie, Anne de; Marcade, Jean; danseur; enseignant; viticulteur
    - Contrat de mariage entre Jacques Buvier, maître de danse dans la ville et faubourg de Paris, rue des Arcis et Anne Debachellerie, fille de Martial Debachellerie, rue de la Monnaie, 27 juillet 1710; MC/ET/II/365
      contrat de mariage; Arcis (rue des); Monnaie (rue de la); Buvier, Jacques; Debachellerie, Anne; Debachellerie, Martial; danseur; enseignant
    - peintre et doreur (apprentissage) § Barbe, Cochois, veuve de Joachim DESHAYES, fontainier à Versailles, met en apprentissage son fils Jean Godefroi Deshayes, âgé de 14 ans, pour 5 ans, chez Nicolas Bailliet, maître peintre et doreur. Nourri, logé, couché. Sa mère blanchira son linge. S.d.d., 14 décembre 1710; MC/ET/II/365
      Cochois, Barbe; Deshayes, Joachim; Deshayes, Godefroi, Jean; Bailliet, Nicolas
    - Contrat de Mariage entre Claude Anfroy, maître marchand tapissier, rue Saint-Honoré et Anne Berthelin, fille de Charles Berthelin (décédé), bourgeois de Paris, rue des Vieux-Augustins, 3 juillet 1712; MC/ET/II/365
      contrat de mariage; Saint-Honoré (rue); Vieux-Augustins (rue des); Anfroy, Claude; Berthelin, Anne; Berthelin, Charles; commerçant; tapissier
- Répertoire(s) de Antoine I BELOT, 3 avril 1683 - 25 octobre 1803; MC/RE/II/1
  - Répertoire. 1683, 3 avril - an XII, brumaire, 3 avril 1683 - 2 brumaire an XII (25 octobre 1803); MC/RE/II/1
    Répertoire des notaires Antoine I Belot(2 janvier 1683-3 avril 1710), Claude Quatremere (2 janvier 1790-27 septembre 1799 (5 vendémiaire an VIII)), Jacques Tricard (5 vendémiaire an VIII (27 septembre 1799)- 2 brumaire an XII (25 octobre 1803)).
    Informations concernant le classement et la cotation:
    Le niveau inférieur de description, quand il existe, correspond aux mentions d'actes contenues dans le répertoire. Parmi celles-ci, certaines peuvent y être décrites, de manière plus ou moins détaillée. Pour consulter l'acte proprement dit, il convient de rechercher la cote au niveau des articles (registre ou liasse) des minutes du notaire (cote de type 'MC/ET').